---
title: "prob05-cp01"
author: "Ana Godoy"
date: "30 de julho de 2018"
output: html_document
---

```{r echo=FALSE, warning=FALSE, message=FALSE}
library(tidyverse)
library(here)
library(viridis)
library(broom)
library(modelr)
library(plotly)

knitr::opts_chunk$set(tidy = FALSE,
                      fig.width = 6,
                      fig.height = 5,
                      echo = FALSE)



```
#Os Dados

Temos dados descrevendo 5000 encontros relâmpagos (speed dating, procura no google) de 4 minutos envolvendo 310 jovens americanos. Os dados originais foram coletados por professores da Columbia Business School no experimento descrito aqui. Aqui estamos usando uma versão com menos colunas para agilizar para vocês.

Os participantes tinham vários encontros de 4 minutos por noite. Após cada um, preenchiam fichas avaliando aqueles com quem se encontraram. Cada linha nos dados representa um desses encontros.
(https://github.com/nazareno/ciencia-de-dados-1/tree/master/5-regressao/speed-dating)

```{r}
dados = read_csv(("../speed-dating/speed-dating.csv"), 
                    progress = FALSE,
                    col_types = cols(.default = col_double(),
                                    field	= col_character(),
                                    race	= col_character(),
                                    from	= col_character(),
                                    career	= col_character()))
colnames(dados)

```

#Pergunta : A quantidade de likes de um date é influenciada pelo gosto musical e de filmes dos participantes ?

Vamos tentar visualizar a relação like e música.

##Like vs Musica 

```{r}

p<- ggplot(dados, aes(x = like, y = music)) + 
  geom_point(alpha = 0.4) + 
  geom_abline(intercept = 69, slope = -.65, color  = "red") 

ggplotly(p)


```
##Like vs Filmes 
Vamos tentar visualizar a relação like e filmes

```{r}

p<- ggplot(dados, aes(x = like, y = movies)) + 
  geom_point(alpha = 0.4) + 
  geom_abline(intercept = 69, slope = -.65, color  = "red") 

ggplotly(p)


```
#Modelo
Iremos montar um modelo onde a variável dependente é like; 

```{r}

modelo = lm(like ~ music + movies, 
               data = dados)

tidy(modelo, conf.int=TRUE)

```

Aqui podemos observar que podemos excluir filmes (movies) da análise por ter um intervalo de confiança que passa por zero, ou seja, não podemos dizer que ela explique algo sobre nossa variável independente. 
Então nos resta analisar música (music), conseguimos ver que o gosto musical dos participantes influencia em 5.05% o like


```{r}
glance(modelo)
```

Aqui podemos ver o valor de Rˆ2 sendo 0.002097156 isso quer dizer que o modelo escolhido explica em ao menos em 0.2% a variável independente, o que não é bom pois os valores de Rˆ2 variam de 0 a 1 (0% a 100%), e quanto mais próximo de um melhor. O P-Valor é menor que 5% (0.67%), rejeitamos a hipótese nula, isto é, podemos dizer que variáveis escolhidas explicam em 0.67% o like ou não de um encontro.
